【裁判字號】    90,訴,84
【裁判日期】    900312
【裁判案由】    違反毒品危害防制條例
【裁判全文】
臺灣基隆地方法院刑事判決                              九十年度訴字第八四號
    公  訴  人  臺灣基隆地方法院檢察署檢察官
    被      告  甲○○
右列被告因違反毒品危害防制條例案件，經檢察官提起公訴（九十年度毒偵字第一Ｏ
號、九十年度毒偵字第一六三號），本院判決如左：
    主  文
甲○○連續施用第一級毒品，累犯，處有期徒刑捌月，扣案之第一級毒品海洛因壹包
（毛重約零點肆公克）沒收銷燬，注射針筒貳支、橡皮管壹條、分撥器吸管壹支均沒
收；又連續施用第二級毒品，累犯，處有期徒刑陸月。應執行有期徒刑壹年，扣案之
第一級毒品海洛因壹包（毛重約零點肆公克）沒收銷燬，注射針筒貳支、橡皮管壹條
、分撥器吸管壹支均沒收。
    事  實
一、甲○○曾於民國（下同）八十五年間，因違反麻醉藥品管理條例案件，經臺灣士
    林地方法院判處有期徒刑六月確定，於八十六年一月十一日易科罰金執行完畢。
    復於八十七年間，因施用毒品案件，經臺灣板橋地方法院裁定送勒戒處所觀察勒
    戒後，認無繼續施用毒品傾向，由臺灣板橋地方法院檢察署檢察官於八十七年九
    月二十一日以八十七年度偵字第一九二六二號不起訴處分確定在案；又於八十九
    年間，因施用毒品案件，經臺灣板橋地方法院裁定送勒戒處所觀察勒戒後，認無
    繼續施用毒品傾向，由臺灣板橋地方法院檢察署檢察官於八十九年一月二十一日
    以八十九年度毒偵緝字第八Ｏ號不起訴處分確定在案，猶不知悔改，復基於施用
    第一級毒品之概括犯意，自八十九年九月四日起至同年十月六日止，在基隆市之
    旅社房間內，以針筒注射之方式，連續施用第一級毒品海洛因，平均約二、三日
    施用一次；另基於施用第二級毒品之概括犯意，自八十九年九月四日起至同年十
    月六日止，在台北縣板橋市○○路四十巷二十八號四樓及基隆市之旅社房間內，
    以將第二級毒品安非他命置於吸食器內加熱並吸用其霧化氣體之方式，連續施用
    第二級毒品安非他命，平均約二、三日施用一次。迄八十九年九月十八日晚間六
    時五十分許，在基隆市○○路與仁二路口附近為警查獲，並接受採尿送驗結果，
    呈甲基安非他命陽性反應；又於八十九年十月六日凌晨一時三十分許，在基隆市
    ○○路一三一號新生旅社三Ｏ八號房為警臨檢查獲，並扣得注射針筒二支、橡皮
    管一條、分撥器吸管一支及海洛因一包（毛重約Ｏ‧四公克），另接受採尿送驗
    結果，呈嗎啡及甲基安非他命陽性反應，因而查悉上情。
二、案經基隆市警察局第二分局報請臺灣基隆地方法院檢察署檢察官偵查暨基隆市警
    察局報請臺灣板橋地方法院檢察署檢察官呈請臺灣高等法院檢察署令轉臺灣基隆
    地方法院檢察署檢察官偵查起訴。
    理  由
一、右揭事實，業據被告甲○○於本院審理時坦承不諱，且被告二次為警查獲後接受
    採尿送驗結果，分呈嗎啡及甲基安非他命陽性反應，有基隆市衛生局基衛六字第
    一Ｏ六Ｏ一、一一四九三號檢驗成績書各一份在卷及海洛因一包（毛重約Ｏ‧四
    公克）、注射針筒二支、橡皮管一條、分撥器吸管一支扣案為證，被告之自白核
    與積極事證相符，足堪採信。又被告前因施用毒品案件，經臺灣板橋地方法院先
    後二次裁定送勒戒處所觀察勒戒後，均認無繼續施用毒品傾向，分別經臺灣板橋
    地方法院檢察署檢察官於八十七年九月二十一日以八十七年度偵字第一九二六二
    號不起訴處分、八十九年一月二十一日以八十九年度毒偵緝字第八Ｏ號不起訴處
    分確定在案，有該二份不起訴處分書及本院被告全國前案紀錄表、臺灣基隆地方
    法院檢察署刑案資料查註紀錄表在卷可稽，被告三犯施用第一級毒品海洛因及第
    二級毒品安非他命之事證明確，其犯行堪以認定。
二、核被告甲○○所為，係犯毒品危害防制條例第十條第一項之施用第一級毒品罪、
    第十條第二項之施用第二級毒品罪。其持有海洛因及安非他命之低度行為，已分
    別為施用海洛因及安非他命之高度行為所吸收，均不另論罪。被告先後多次施用
    海洛因、安非他命之行為，時間緊接，罪名相同，顯係基於概括犯意反覆為之，
    均為連續犯，應依刑法第五十六條之規定各以一罪論，並均加重其刑。被告所犯
    上開二罪間之犯意各別，行為互殊，構成要件迥異，應予分論併罰。被告曾於八
    十五年間，因違反麻醉藥品管理條例案件，經臺灣士林地方法院判處有期徒刑六
    月確定，於八十六年一月十一日易科罰金執行完畢，有本院被告全國前案紀錄表
    在卷可稽，其於前案有期徒刑執行完畢後，五年以內再犯本件有期徒刑以上之二
    罪，均為累犯，應分別依刑法第四十七條之規定遞加重其刑。爰審酌被告之品行
    、犯罪動機、目的、手段、犯罪所生危害及犯罪後態度等一切情狀，量處如主文
    所示之刑，並定其應執行之刑。
三、扣案之海洛因一包（毛重約Ｏ‧四公克）係違禁物，應依毒品危害防制條例第十
    八條第一項前段之規定宣告沒收銷燬之。另扣案之注射針筒二支、橡皮管一條、
    分撥器吸管一支均係被告所有供施用毒品所用之物，應依刑法第三十八條第一項
    第二款之規定併予宣告沒收。
據上論斷，應依刑事訴訟法第二百九十九條第一項前段，毒品危害防制條例第十條第
一項、第二項、第十八條第一項前段，刑法第十一條前段、第五十六條、第四十七條
、第五十一條第五款、第三十八條第一項第二款，判決如主文。
本案經檢察官黃士元到庭執行職務。
中      華      民      國     九十     年      三      月     十二     日
                                    臺灣基隆地方法院刑事第三庭
                                            法  官  蔡  佳  玲
右正本證明與原本無異。
對於本件判決如有不服，應於收受送達後十日內，向本院提出上訴書狀，上訴於臺灣
高等法院，並按他造當事人之人數附具繕本。
                                            書記官  湯  惠  芳
中      華      民      國     九十     年      三    月     十五     日
附錄論罪法條
毒品危害防制條例第十條第一項、第二項：
施用第一級毒品者，處六月以上五年以下有期徒刑。
施用第二級毒品者，處三年以下有期徒刑。


司法院資訊處製作；財團法人民間司法改革基金會備份。
